zh-TW: 驗證技術: 生物識別; 卡片型; 其他
sl-SI: Tehnologija preverjanja pristnosti: Biometrično; Kartično; Drugo
ru: Технология аутентификации: Биометрический; На основе карт; Другое
ro-RO: Tehnologie de autentificare: Biometric; Pe baza de card; Altele
sv: Autentiseringsteknik: Biometric; Kortbaserad; Övrigt
sk-SK: Technológia overenia totožnosti: Biometrický; Kartový; Iné
ja: 認証テクノロジー: 生体認証; カードベース; その他
nb: Autentiseringsteknologi: Biometrisk; Kortbasert; Annet
fi: Todennustekniikka: Biometrinen; Korttipohjainen; Muu
pl: Technologia uwierzytelniania: Biometria; Oparta na kartach; Inne
de: Verifizierungstechnologie: Biometrisch; Kartenbasiert; Sonstiges
da: Autentificeringsteknologi: Biometrisk; Kort-baseret; Andet
hr-HR: Tehnologija za autentifikaciju: Biometrija; Kartica; Ostalo
cs: Technologie ověření: Biometrická; Na kartu; Jiné
nl: Authenticatie technologie: Biometrisch; Op kaart gebaseerd; Andere
el: Τεχνολογία ελέγχου ταυτότητας: Βιομετρική; Με κάρτα; Άλλο
bg-BG: Технология за удостоверяване: Биометрични данни; Базиран на карта; Други
pt-BR: Tecnologia de autenticação: Biométrico; Baseado em cartão; Outro
ko: 인증 기술: 생체인식; 카드 기반; 기타
es: Tecnología de autenticación: Biométrico; Basado en tarjeta; Otros
en: Authentication technology: Biometric; Card-based; Other
hu: Hitelesítési technológia: Biometrikus; Kártyaalapú; Egyéb
pt-PT: Tecnologia de autenticação: Biométrico; Baseado em cartão; Outro
vi: Công nghệ xác thực: Sinh trắc học; Dựa trên thẻ; Khác
th: เทคโนโลยีการยืนยันตัวตน: แบบไบโอเมตริก; ใช้การ์ด; อื่นๆ
lt-LT: Tapatybės patvirtinimo technologija: Biometrinis; Kortelių pagrindu; Kita
zh-CN: 身份认证技术: 生物识别; 卡片; 其他
fr: Technologie d’authentification: Biométrique; Par carte; Autre
it: Tecnologia di autenticazione: Biometrico; Basato su carte; Altro
tr: Kimlik doğrulama teknolojisi: Biyometrik; Kart tabanlı; Diğer